# 交叉持股合并抵消处理

提问人：雨雪霏菲 时间：2022-12-16 17:22:48
案例背景：B公司为A集团全资子公司， C公司为B公司的非全资子公司，B公司对C公司持股60%， D公司为A集团全资子公司，E公司为D公司的联营公司，D公司对E公司对持股31%，同时E公司对C公司持股40%，现E公司将对C公司的40%的股权转让至B公司。
问题描述：对于转让之前A集团在编制合并报表时，将E公司对C公司持股40%部分，由于E公司对C公司长期股权投资已冲为 0 ，但在A集团层面对C公司还存在其他应收款，以前年度进行交叉持股抵消时合并层面处理：借：其他应收款（-C公司净利润 0.4 0.31）万元，贷：投资收益（-C公司净利润 0.4 0.31）万元。
现E公司将对C公司的40%的股权转让至B公司,对于合并层面的处理应该怎么处理的呢？以前交叉持股的抵消的部分如何进行会计处理？

回答人：chenyiwei
“E公司将对C公司的40%的股权转让至B公司”，该事项在A、B的合并报表层面按收购少数股权处理，收购价款与此前该部分少数股权之间的差额调整合并报表层面的资本公积处理。
该事项是合并集团与少数股东之间的交易，对于此前合并集团内部的欠款不产生影响。你的问题可能是此前百年之合并报表时模拟权益法导致的问题，建议重新评估此前该项抵销调整是否合理。